【裁判字號】    90,台上,116
【裁判日期】    900105
【裁判案由】    違反毒品危害防制條例
【裁判全文】
最高法院刑事判決                                  九十年度台上字第一一六號
    上  訴  人  甲○○
右上訴人因違反毒品危害防制條案件，不服台灣高等法院台南分院中華民國八十九年
十一月六日第二審判決（八十九年度上訴字第一二四七號，起訴案號：台灣嘉義地方
法院檢察署八十九年度偵字第三五○二號），提起上訴，本院判決如左：
    主  文
上訴駁回。
    理  由
按刑事訴訟法第三百七十七條規定，上訴於第三審法院，非以判決違背法令為理由，
不得為之。是提起第三審上訴，應以原判決違背法令為理由，係屬法定要件。如果上
訴理由狀並未依據卷內訴訟資料，具體指摘原判決不適用何種法則或如何適用不當，
或所指摘原判決違法情事，顯與法律規定得為第三審上訴理由之違法情形，不相適合
時，均應認其上訴為違背法律上之程式，予以駁回。本件原判決依憑證人連羅秀花在
警局詢問及檢察官偵訊時所供之證言，及經警查扣之上訴人甲○○所有第二級毒品安
非他命五包，塑膠夾鏈袋二十二個等證物，與卷附之法務部調查局檢驗通知書，認定
上訴人有其事實欄所載販賣第二級毒品安非他命予連羅秀花之犯行。對於上訴人否認
係屬販賣行為，所為僅係無償將安非他命送給連羅秀花吸用之辯解，認係匿飾之詞，
證人連羅秀花在第一審審理中翻異前供，改稱當時有拿新台幣（下同）二千元要給上
訴人，但上訴人不拿等語，顥係故為迴護之詞，皆不足採信，亦於理由欄內，逐一加
以指駁及說明，因將第一審判決撤銷，改判論處上訴人販賣第二級毒品（累犯）罪刑
（處有期徒刑七年六月）。上訴意旨略謂：連羅秀花在民國八十九年六月四日同次警
局詢問時，先供稱所吸用之安非他命，係上訴人至其家中吸用時分少許給其吸用，繼
而則供謂有於八十九年五月十日十五時許在家中以二千元向上訴人購買安非他命吸用
，前後並不一致，檢察官偵查中，連羅秀花又改稱祗有向上訴人購買一次安非他命，
上訴人未曾送安非他命供其吸用，足證連羅秀花在第一審審理時，所為係警員叫其這
樣說之供述應屬實情，連羅秀花所為不利於上訴人之供詞是否真實，有調查斟酌之必
要，原審未傳喚連羅秀花及其配偶連惠萍到庭，調查上訴人借用連家臥室吸用安非他
命時，因連羅秀花之索取，而無償將安非他命供其吸用經過詳情，有應於審判期日調
查之證據未予調查之違云云。然查上訴人在原審之選任辯護人於原審審理時，即主張
證人連羅秀花於八十九年六月四日同一警局詢問筆錄，先供證其吸用之安非他命係上
訴人在其家中吸用時分與吸用，繼而供證曾向上訴人購買一次安非他命，前後不相一
致。原判決則於理由欄二－(一)，依連羅秀花之警局詢問筆錄所載，說明連羅秀花係先
供證上訴人無償送予安非他命吸用之時間為八十九年五月初，再供證於八十九年五月
十日以二千元向上訴人購買安非他命吸用，前後並無矛盾之處。況連羅秀花於檢察官
偵查中，經訊問：「你有無向甲○○買安非他命﹖」答稱：「有的，我於八十九年五
月十日下午三時左右，在嘉義市○○路七四六巷一三九號我住處，以二千元向甲○○
買了一包安非他命，施用三天吸完」，「他沒有送過我安非他命，因安非他命很貴，
一定要用買的，不可能送給我」。至連羅秀花在第一審審理時，翻異前供，原審本其
職權之行使，以自由心證予以斟酌判斷，認係迴護上訴人之詞，不足採納。已於原判
決內，詳述其得心證之理由。而刑事訴訟法所稱應於審判期日調查之證據，係指與待
證事實有重要關係，在客觀上認為應行調查者而言，故事實審對於證據之調查，其範
圍並非漫無限制，必其證據與判斷待證事實之有無，具有關連性及必要性，始屬上開
應於審判期日調查之證據範圍。另證人在偵查或審判中，已經合法訊問，其陳述明確
別無訊問之必要者，依刑事訴訟法第一百九十六條之規定，不得再行傳喚。原審既採
納證人連羅秀花於警局詢問及檢察官偵查中明確之證言，認無再訊問之必要，而未再
傳喚到庭調查，於法自屬無違。又連羅秀花於上開警局詢問時，復供稱於八十九年五
月十日十五時許向上訴人購買安非他命時，其丈夫不在場，亦不知情，因怕遭其丈夫
責罵，故特別交待上訴人，不要讓其丈夫知道等語，則連羅秀花之配偶連惠萍，與上
訴人販賣安非他命予連羅秀花之待證事實間，無任何關連性，原審未傳喚到庭為無益
之調查，顯無違背法令。是上訴意旨，並未依據卷證資料，具體表明原判決如何違背
法令，徒執其在原審所辯陳詞，及非屬應於審判期日調查之證據，憑個人主觀意見，
任意爭執，顯非適法之第三審上訴理由，為違背法律上之程式，應予駁回。
據上論結，應依刑事訴訟法第三百九十五條前段，判決如主文。
中      華      民      國     九十     年     一       月      五      日
                              最高法院刑事第一庭
                                  審判長法官  施  文  仁
                                        法官  張  淳  淙
                                        法官  林  永  茂
                                        法官  蕭  仰  歸
                                        法官  賴  忠  星
      右正本證明與原本無異
                                              書  記  官
中      華      民      國     九十     年      一      月      八      日


司法院資訊處製作；財團法人民間司法改革基金會備份。
